臺灣橋頭地方法院民事判決　　　　　　110年度岡簡字第277號
原　　　告　玉山商業銀行股份有限公司

法定代理人　黃男州　
訴訟代理人　陳宥縢　
　　　　　　黃姍妤　
　　　　　　江宜芳　
被　　　告　黃乾川　
上列當事人間請求清償信用卡消費款事件，經臺灣臺北地方法院
移送前來（110 年度北簡字第6290號），本院於民國110 年9 月
2 日言詞辯論終結，判決如下：
    主  文
被告應給付原告新臺幣壹拾柒萬玖仟零肆拾肆元，及其中新臺幣
肆萬捌仟壹佰玖拾捌元自民國一百一十年二月二十五日起至清償
日止，按週年利率百分之十五計算之利息。
訴訟費用新臺幣貳仟參佰貳拾元由被告負擔。
本判決第一項得假執行。但被告如以新臺幣壹拾柒萬玖仟零肆拾
肆元為原告預供擔保，免為假執行。
    事實及理由
一、按簡易訴訟之訴狀送達後，原告不得將原訴變更或追加他訴
    ，但擴張或減縮應受判決事項之聲明者，不在此限，民事訴
    訟法第436 條第2 項、第255 條第1 項第3 款定有明文。本
    件原告起訴時訴之聲明第一項原請求被告給付新臺幣（下同
    ）211,294 元，及其中48,198元自民國110 年2 月25日起至
    清償日止，按年利率15% 計算之利息。嗣於本院審理中變更
    聲明為：被告應給付原告179,044 元，及其中48,198元自11
    0 年2 月25日起至清償日止，按年利率15% 計算之利息（見
    本院卷第29頁），核屬減縮、擴張應受判決事項之聲明，合
    於前開規定，應予准許。
二、原告主張：被告前向原告申請信用卡使用，依約被告得於特
    約商店刷卡消費，或辦理預借現金，但應於次月繳款截止日
    前將款項清償，若逾期未付款，則全部借款視為到期，並按
    週年利率百分之15計算之利息。詎被告未依約還款，迄今仍
    積欠本金48,198元及相關利息未清償。爰依信用卡契約之法
    律關係提起本件訴訟，並聲明：如主文第一項所示。
三、被告則以：伊希望一個月還1,000元等語。
四、原告主張之上揭事實，業據提出與其所述相符之信用卡申請
    書、應收帳務明細表、信用卡約定條款等件為證（見北院卷
    第9 頁至第24頁），且為被告所不爭執（見本院卷第27頁）
    ，本院依上開調查證據之結果，認原告之主張為真實，應予
    准許。至被告雖稱其希望以一個月1,000 元供分期清償等情
    ，然其經濟狀況及還款能力如何，實與原告本件請求是否有
    理無涉，其此部分之辯解難認有據。從而，原告本於消費借
    貸之法律關係，請求被告給付如主文第一項所示之金額、利
    息，為有理由，應予准許。
五、本判決係依民事訴訟法第427 條第1 項所規定之適用簡易訴
    訟程序所為被告敗訴之判決，應依同法第389 條第1 項第3
    款規定依職權宣告假執行。另依職權宣告被告預供相當之擔
    保後，免為假執行。
六、訴訟費用負擔之依據：民事訴訟法第78條。
中    華    民    國   110    年    9     月    16    日
                  岡山簡易庭  法     官  林揚奇
以上正本係照原本作成。
如不服本判決，應於送達後20日內，向本院提出上訴狀並表明上
訴理由，如於本判決宣示後送達前提起上訴者，應於判決送達後
20日內補提上訴理由書（須附繕本）。
中    華    民    國   110    年    9     月    16    日
                              書 記 官  陳麗如